臺灣新竹地方法院刑事判決
111年度易字第551號
公  訴  人  臺灣新竹地方檢察署檢察官
被      告  陳隆輝




上列被告因違反性騷擾防治法案件，經檢察官提起公訴（111年
度偵字第7212號），被告於本院準備程序中，就被訴事實為有罪
之陳述，經告知被告簡式審判程序之旨，並聽取檢察官及被告之
意見後，本院裁定依簡式審判程序審理，判決如下：
    主  文
陳隆輝犯性騷擾防治法第二十五條第一項之性騷擾罪，處拘役貳
拾日，如易科罰金，以新臺幣壹仟元折算壹日。
    事  實
一、陳隆輝與代號BF000-H111012號成年女子（真實姓名及年籍
    資料詳卷，下稱甲女）各為址設新竹市○區○○路000號○○○社
    區之清潔人員及物業人員。詎陳隆輝於民國111年3月3日10
    時30分許，見甲女在上址櫃檯工作，竟基於意圖性騷擾之單
    一犯意，於酒後（尚未達不能辨識其行為違法或欠缺依其辨
    識而行為之能力，或有顯著降低之程度）向甲女告白稱「我
    喜歡你」等語，並趁其不及抗拒之際，伸手抓捏甲女之手臂
    、肩膀後，復以手掌貼齊甲女背部，並順勢向下滑後觸摸甲
    女之腰際。嗣經甲女報警處理，並經警調閱監視錄影畫面而
    查悉上情。
二、案經甲女訴由新竹市警察局第二分局報告臺灣新竹地方檢察
    署檢察官偵查起訴。
    理  由
壹、程序事項
    本案被告陳隆輝所涉性騷擾防治法第25條第1項之性騷擾罪
    ，係非死刑、無期徒刑、最輕本刑為3年以上有期徒刑之罪
    ，或高等法院管轄第一審之案件，被告於本院準備程序進行
    中，就被訴事實為有罪之陳述，經本院認合於刑事訴訟法第
    273條之1第1項之規定，裁定進行簡式審判程序，合先敘明
    。又按簡式審判程序之證據調查，不受第159條第1項之限制
    ，刑事訴訟法第273條之2定有明文，是於行簡式審判程序之
    案件，被告以外之人於審判外之陳述，除有其他不得作為證
    據之法定事由外，應認具有證據能力。本判決所援引被告以
    外之人於審判外之陳述，因本案採行簡式審判程序，復無其
    他不得作為證據之法定事由，依上開說明，應認具有證據能
    力。
貳、實體事項
一、認定犯罪事實所憑之證據及認定之理由
　　上開犯罪事實，業據被告於偵查及本院準備、簡式審判程序
    中均坦承不諱（見偵卷第22頁至其背面，本院卷第42頁、第
    46頁至第47頁），核與證人即告訴人甲女於警詢中之指訴（
    見偵卷第7頁至第9頁）大致相符，且有現場監視錄影檔案翻
    拍照片7張（見偵卷第10頁至第11頁背面）在卷可稽，並有
    現場監視錄影光碟1片（置於偵卷證物袋內）可佐，足認被
    告前揭任意性自白，核與事實相符，本案事證明確，被告上
    開性騷擾犯行，應堪以認定，應依法論罪科刑。
 二、論罪科刑
  ㈠論罪罪名
　⒈按性騷擾防治法第25條第1項規定，係以意圖性騷擾，乘人不
    及抗拒而為親吻、擁抱或觸摸其臀部、胸部或其他身體隱私
    處之行為為其構成要件。又該條項雖例示禁止觸及他人身體
    部位為臀部、胸部；然為避免對被害人其他身體部位身體決
    定自由之保護，有所疏漏，另規定以「其他身體隱私處」作
    為概括性補充規定。而所謂「其他身體隱私處」，乃不確定
    法律概念。客觀上固然包括男女生殖器、大腿內側、鼠蹊部
    等通常社會觀念中屬於身體隱私或性敏感部位。至於其他身
    體部位，諸如耳朵、脖子、肚臍、腰部、腹部、肩膀、背部
    、小腿、大腿外側及膝蓋、腿等男女身體部位，究竟是否屬
    於前開條文所稱「其他身體隱私處」，仍應依社會通念及被
    害人個別情狀，並參酌個案審酌事件發生背景、環境、當事
    人關係、行為人言詞、行為及相對人認知等具體事實，而為
    綜合判斷（性騷擾防治法施行細則第2條規定參照）。申言
    之，此所謂「其他身體隱私處」，因性騷擾犯行處罰之目的
    在於因行為人所為破壞被害人所享與性、性別有關之寧靜、
    不受干擾之平和狀態，解釋上當非僅以該身體部位是否外露
    為斷，而係以該等身體部位如遭行為人親吻、擁抱或觸摸，
    該等作為是否與性有關，而足以引發被害人與性有關之寧靜
    、不受干擾之平和狀態遭受破壞以為認定，而此等認定應依
    社會通念及被害人個別情狀，並參酌個案審酌事件發生之背
    景、環境、當事人之關係、行為人之言詞、行為及相對人之
    認知等具體事實綜合判斷之。
　⒉經查，被告於前揭時地，趁告訴人不及抗拒之際，即以手抓
    捏告訴人之手臂、肩膀，復用手掌貼齊其背部，並順勢向下
    滑，而觸摸告訴人之腰際，狀似以單手環抱告訴人，核其舉
    動雖非直接碰觸臀部、胸部、大腿內側、鼠蹊部等已屬社會
    通念之身體隱私部位，然衡諸一般兩性間之相處方式，上開
    舉止多被視為帶有性含意之親密動作，故被告未經告訴人之
    同意即為上開行為，應被視為帶有性暗示之不當碰觸，具有
    調戲意涵，尤參酌被告係向告訴人告白後旋即為之，更徵如
    此，又該等舉動，實足以引起告訴人產生嫌惡、被冒犯之不
    舒服感受，破壞告訴人關於性別等與性有關之寧靜、不受干
    擾之平和狀態，是核被告上開所為，當係犯性騷擾防治法第
    25條第1項之性騷擾罪。
  ㈡再者，數行為於同時同地或密切接近之時地實施，侵害同一
    之法益，各行為之獨立性極為薄弱，依一般社會健全觀念，
    在時間差距上，難以強行分開，在刑法評價上，以視為數個
    舉動之接續施行，合為包括之一行為予以評價，較為合理，
    即透過對於同一法益之同種類侵害行為繼續不間斷之實行，
    業已稀釋個別行為之獨立性，致使刑法評價時將之視為單一
    、整體之犯罪行為，而應論以接續犯。查被告於前揭時地，
    以手抓捏告訴人之手臂、肩膀，復用手掌貼齊其背部，並順
    勢向下滑至腰際，在自然意義上雖有數個舉動，然各該舉動
    之時空緊密，且均係侵害同一法益，各行為之獨立性實極為
    薄弱，依一般社會健全觀念難以強行分離，自應包括於一行
    為予以評價，認為接續犯，應僅論以一罪。
　㈢爰以行為人責任為基礎，審酌被告明知自己與告訴人間並非
    男女朋友關係，竟未能尊重他人身體自主權利，即於酒後向
    告訴人告白，並趁其不及抗拒，而觸摸告訴人之其他身體隱
    私處而為性騷擾之行為，致告訴人之不適或厭惡，其所為當
    有非是，惟念及被告終能坦承犯行，面對自己責任，亦欲對
    告訴人表示歉意，足見其犯後態度尚可，又被告最近5年內
    實未有何論罪科刑暨執行紀錄，此有臺灣高等法院被告前案
    紀錄表1份（見本院卷第13頁至第14頁）附卷憑參，其素行
    良好，並斟酌被告於本案所採之手段尚屬節制，兼衡被告自
    述現已調職，惟仍擔任清潔人員，與胞妹同住之家庭經濟狀
    況及高工肄業之教育程度（見本院卷第48頁）等一切情狀後
    ，量處如主文所示之刑，並諭知如易科罰金之折算標準。
據上論斷，應依刑事訴訟法第273條之1第1項、第299條第1項前
段，判決如主文。
本案經檢察官周文如提起公訴，檢察官劉正祥到庭執行職務。
中　　華　　民　　國　　111 　年　　8 　　月　　22　　日
                        刑事第二庭   法  官 江宜穎
以上正本證明與原本無異。
如不服本判決應於收受判決後20日內向本院提出上訴書狀，並應
敘述具體理由。其未敘述上訴理由者，應於上訴期間屆滿後20日
內向本院補提理由書(均須按他造當事人之人數附繕本)「切勿逕
送上級法院」。
中　　華　　民　　國　　111 　年　　8 　　月　　22　　日
                                     書記官 蕭妙如
附錄論罪科刑法條：
性騷擾防治法第25條
意圖性騷擾，乘人不及抗拒而為親吻、擁抱或觸摸其臀部、胸部
或其他身體隱私處之行為者，處 2 年以下有期徒刑、拘役或科
或併科新臺幣 10 萬元以下罰金。
前項之罪，須告訴乃論。